臺灣臺中地方法院刑事裁定　　　　　　　100年度聲再字第4號
聲　請　人　陳妙華
即受判決人
上列聲請人因強制罪案件，對於本院中華民國99年10月20日99
年度訴字第690號第一審刑事判決，聲請再審，本院裁定如下：
    主    文
再審之聲請駁回。
    理    由
一、聲請再審意旨略以：對方提告之驗傷照片，其內容（98年元
    月份）孩子說謊我家暴，因顧念只要孩子能早日回家，故我
    當時並未澄清並非我所為，實因孩子說謊及放學未歸，由孩
    子的父親管教所造成。偵查中每次出庭我有表示孩子會說謊
    ，且內容非孩子所言，但卷中內容卻未記載被告（即聲請人
    ）所言內容；我未故意對少年犯罪，未強制他們2人，管教
    內容也非我提議，更不是我所為，孩子所言皆不承認自己說
    、自己做的行為，竟誣陷我，請求讓我和孩子們當面對質，
    實有調查必要性之證據；證人（本院註：聲請狀未書寫姓名
    ，依判決書記載推論，應指巫朝欽）所言之內容，非卸責之
    詞，何以不採信；孩子自己做的事，因說謊對外說是我做的
    ，只因此我就必需揹此冤屈嗎？99年9月15日下午2時45分（
    2F12庭），巫富麗在法庭中有證實說孩子要殺我，說了2 次
    （本院註：依筆錄之記載，巫富麗之完整陳述如下：「本案
    是小孩子受不了才告訴我，說他們想要自殺或是想殺了被告
    ，我有跟小孩子說不可以這樣。」）；聲請人因未主張有利
    於己之情事，始被判處罪刑確定；為此聲請再審等語。
二、按聲請再審者，由判決之原審法院管轄，刑事訴訟法第426
    條第1項定有明文。又上級審法院以上訴不合法，從程序上
    判決駁回上訴者，聲請再審之對象為原法院之判決，並非上
    級審法院之程序判決，該再審案件，仍應由原判決之法院管
    轄（最高法院93年度臺聲字第2號裁定意旨參照）。本件再
    審聲請人即受判決人（下稱聲請人）陳妙華前經本院於民國
    99年10月20日以99年度訴字第690號第一審刑事判決認被告
    犯強制罪，判處拘役50日，因其不服該判決而提起上訴，嗣
    經臺灣高等法院臺中分院以其上訴違背法律上之程式，於99
    年11月30日以99年度上易字第1568號第二審刑事判決駁回上
    訴並確定等情，有聲請人之臺灣高等法院被告前案紀錄表附
    卷可證，並經本院調取臺灣高等法院臺中分院99年度上易字
    第1568號卷宗及本院99年度訴字第690號卷宗核閱屬實；依
    前開說明，本件聲請人向原審法院即本院聲請再審核無違誤
    ，此部分聲請再審之程序應屬適法，合先敘明。
三、惟聲請再審，應以再審書狀敘述理由，附具原判決之繕本及
    證據，提出於管轄法院為之，刑事訴訟法第429條定有明文
    ；此為法定程式，如有違背者，法院應裁定駁回其再審之聲
    請；如確具有聲請再審之理由，只能另行依法聲請。刑事訴
    訟法再審編並無準用同法第三編有關上訴之規定，故此種訴
    訟程式之欠缺，法院不必先命為補正（最高法院71年臺抗字
    第337號判例、88年度臺抗字第416號裁定意旨參照）。本件
    聲請人對於前開第一審刑事判決聲請再審，不但沒有提出「
    原判決之繕本」，而且未附具聲請再審之「任何相關證據」
    ，僅於聲請狀內空泛指謫證人即告訴人巫０瑩、巫０展之證
    言不實在；是聲請人聲請本件再審，程序上違背規定，其聲
    請再審不合法，應予駁回。
四、據上論斷，應依刑事訴訟法第433條，裁定如主文。
中    華    民    國    100    年    1    月    13    日
                  刑事第二庭  審判長法  官  鄭永玉
                                    法  官  陳得利
                                    法  官  施慶鴻
以上正本證明與原本無異。
如不服本裁定，應於收受送達後5日內向本院提出抗告狀。（應
附繕本）
                                    書記官  許清源
中    華    民    國   100    年    1     月    13    日